【裁判字號】    92,抗,447
【裁判日期】    920731
【裁判案由】    聲請撤銷緩刑
【裁判全文】
臺灣高等法院刑事裁定                              九十二年度抗字第四四七號
    抗  告  人
    即  受刑人  甲○○  原名.
右列抗告人因臺灣板橋地方法院檢察署檢察官聲請撤銷緩刑案件，不服臺灣板橋地方
法院中華民國九十二年六月十二日，九十二年度撤緩字第八三號裁定（聲請案號﹕九
十二年度執聲字第三五七號），提起抗告，本院裁定如左：
    主  文
抗告駁回。
    理  由
一、原裁定略以：受刑人甲○○前因偽造有價證券案件，經原審法院於民國八十九年
    二月十六日判決（八十八年度訴字第一七二九號），處有期徒刑一年十月，緩刑
    五年，於八十九年三月二十七日確定。其於緩刑前，另犯偽造文書罪，經本院於
    九十二年三月二十七日，以九十一年度上訴字第三三八六號刑事判決判處有期徒
    刑二月，並於九十二年五月一日確定，檢察官因而聲請將上述緩刑之宣告，予以
    撤銷，經核受刑人甲○○上述兩案判決正本，認與刑法第七十五條第一項第二款
    之規定相符，應撤銷其緩刑之宣告，爰依刑事訴訟法第四百七十六條裁定甲○○
    之緩刑宣告撤銷。
二、抗告意旨略以：(一)受刑人在緩刑前縱另犯偽造文書罪，惟該案犯罪情節輕微，經
    宣告二個月有期徒刑得易科罰金，並經原審檢察署准予易科罰金繳納完畢而結案
    ，本件若因此輕微案件而撤銷緩刑實有違前案宣告緩刑之意旨，況受刑人罹有子
    宮肌瘤須住院手術治療，並尚須獨立扶養小孩，若撤銷緩刑令入服刑，小孩將無
    人照顧，受刑人雖對所犯之偽造文書罪刑事判決有所不服，然為不願浪費司法資
    源不再興訟，實不知因此二個月徒刑會撤銷前案之緩刑，為此受刑人已提出非常
    上訴救濟之，蓋該案雖認定受刑人偽造文書，惟該文書實非受刑人所為，該文書
    另有二人簽名均認有成立協議書之真意，並無偽造文書之犯行，爰提起本件抗告
    ，祈請將原裁定撤銷云云。
三、按「受緩刑之宣告而有左列情形之一者，撤銷其宣告：一、緩刑期內更犯罪，受
    有期徒刑以上刑之宣告者。二、緩刑前犯他罪，而在緩刑期內受有期徒刑以上刑
    之宣告者。」刑法第七十五條第一項定有明文。經查：抗告人即受刑人甲○○因
    犯偽造有價證券罪，經臺灣板橋地方法院八十八年度訴字第一七二九號於民國八
    十九年二月十六日判處有期徒刑一年十月，緩刑五年，於八十九年三月二十七日
    確定。竟於緩刑期前更犯偽造文書罪，經本院以九十一年度上訴字第三三八六號
    判處有期徒刑二月於九十二年五月一日確定，有上開二判決在卷可稽，原審因依
    檢察官聲請依刑法第七十五條第一項第二款、刑事訴訟法第四百七十六條規定，
    裁定將上述緩刑之宣告予以撤銷；經核並無不合。抗告人抗告意旨所述各情，均
    不足以據為撤銷原裁定之理由，是以本件抗告，為無理由，應予駁回。
四、依刑事訴訟法第四百十二條裁定如主文。
中      華      民      國    九十二    年      七      月    三十一    日
                              台灣高等法院刑事第二庭
                                  審判長法  官  蔡  長  溪
                                        法  官  楊  貴  志
                                        法  官  林  俊  益
右正本證明與原本無異。
不得再抗告。
                                        書記官  陳  明  琴
中      華      民      國    九十二    年      八      月      一      日


司法院資訊處製作；財團法人民間司法改革基金會備份。
